臺灣臺北地方法院交通事件裁定　　　　　　　　　　九十三年度交聲字第七四五號
　　原處分機關　臺北市交通事件裁決所
　　異　議　人
　　即受處分人　甲○○
右列受處分人因違反道路交通管理處罰條例案件，對於臺北市交通事件裁決所九十三
年七月十四日所為之處分（原處分：北市裁三字第裁二二─ＡＣＵ二一七○七三號）
，聲明異議，本院裁定如左：
        主  文
異議駁回。
        理  由
一、按汽車，係指在道路上不依軌道或電力架線而以原動機行駛之車輛（包括機器腳
    踏車），道路交通安全規則第二條第一項第一款定有明文。又汽車駕駛人，行經
    有燈光號誌管制之交叉路口闖紅燈者，處新臺幣一千八百元以上五千四百元以下
    罰鍰；再汽車駕駛人有左列各款所列條款之一者，除依原條款處罰鍰外，並予記
    點：(三)有第四十三條、第五十三條或第五十四條情形之一者，各記違規點數三點
    ，道路交通管理處罰條例第五十三條、第六十三條第一項第三款規定甚明。
二、本件異議人即受處分人甲○○於民國九十三年六月十五日上午七時五十分許，騎
    乘車牌號碼ＢＢＳ─八五七號重型機車，沿臺北市○○街西往東方向行至臺北市
    ○○○路設有燈光號誌管制之交叉路口時闖紅燈右轉，經臺北市政府警察局中正
    第二分局警員發現攔停舉發，嗣經臺北市交通事件裁決所以異議人違反道路交通
    管理處罰條例第五十三條規定裁處罰鍰新臺幣（下同）一千八百元，並依同條例
    第六十三條第一項第三款規定記違規點數三點之事實，有臺北市政府警察局北市
    警交大字第ＡＣＵ二一七○七三號舉發違反道路交通管理事件通知單、臺北市交
　　通事件裁決所九十三年七月十四日北市裁三字第裁二二─ＡＣＵ二一七○七三號
    違反道路交通管理事件裁決書各一件存卷可憑。
三、本件異議人辯稱：其當時送小孩到南門國小上學後，騎機車從廣州街行至延平南
    路口兩段式左轉至延平南路，等延平南路綠燈亮之後才直行，不可能紅燈右轉云
    云。經查，本件異議人於右揭時、地騎乘車牌號碼ＢＢＳ─八五七號重型機車闖
　　紅燈右轉之事實，業據證人即舉發員警蘇彥銘於本院調查時結證稱：其於九十三
  　年六月十五日早上七時二十分至五十分在臺北市○○○路二一○號萊爾富便利商
    店前面執行巡邏勤務，親眼看到甲○○從廣州街紅燈右轉延平南路，伊在萊爾富
    便利商店前將之攔停，告知違規事實，並開立告發單予違規人，當時並無任何人
    或物品擋住其看延平南路與廣州街口之視線等語明確（見本院九十三年十月八日
    訊問筆錄）。按交通警察掣單舉發違反道路交通管理處罰條例所列之違規事實，
    本質上為行政處分，係公務員基於職務上之權力，依法就特定之具體事件所為之
    具公法上效果之單方行政行為，基於公務員為公法上行為具有公信力之原則，該
    行政行為當可被推定為真正，本件異議人並未舉證以實其說，復未舉出任何證據
    證明員警舉發有何違誤情事，是異議人以上開情詞置辯，尚無足採信。從而原處
    分機關據以依法處分，核無違誤。本件異議為無理由，應予駁回。
據上論斷，應依道路交通案件處理辦法第十九條，裁定如主文。
中　　　華　　　民　　　國　　九十三　　年　　　十　　　月　　 十二 　　日
                                    臺灣臺北地方法院交通法庭
                                        法  官  張筱琪
如不服本裁定應於送達後五日內向本院提出抗告狀
右正本證明與原本無異
                                        書記官  李玟郁
中　　　華　　　民　　　國　　九十三　　年　　　十　　　月　  　十四　　日
